臺灣桃園地方法院民事判決              100年度訴字第853號
原      告     詹前金
訴訟代理人     楊肅欣律師
被      告     詹益長
               詹益溪
               詹文龍詹阿.
               詹立偉詹阿.
               詹純雅詹阿.
               詹鴻程詹阿.
               詹阿暖
兼上四人共同   詹文卿詹阿.
訴訟代理人
               詹益和
               詹前蘆
               詹前同
               詹濬維
               詹寶珠詹益盛.
               鄭詹秀含詹益.
               詹貴燈詹益盛.
               詹美慧詹益盛.
上八人共同
訴訟代理人     詹前欽
被      告     許瑜真
               詹前慶
               詹益昌（詹進財之繼承人）
               詹前穆（詹進財之繼承人）
兼上一人       詹美娥（詹進財之繼承人）
訴訟代理人
被      告     詹前敏（詹進財之繼承人）
               呂傳三（詹進財之繼承人）
               呂尚駿（詹進財之繼承人）
               呂永建（詹進財之繼承人）
               呂油桔（詹進財之繼承人）
               呂麗春（詹進財之繼承人）
               王信富（詹進財之繼承人）
               王秋桂（詹進財之繼承人）
               王雪嵐（詹進財之繼承人）
               王映月（詹進財之繼承人）
               王春梅（詹進財之繼承人）
               王春花（詹進財之繼承人）
受告知訴訟人   江宥憑
上列當事人間請求分割共有物事件，本院於民國100 年11月24日
言詞辯論終結，判決如下：
    主      文
被告詹益昌、詹前穆、詹前敏、詹美娥、呂傳三、呂尚駿、呂永
建、呂油桔、呂麗春、王信富、王秋桂、王雪嵐、王映月、王春
梅、王春花應就被繼承人詹進財所遺坐落桃園縣蘆竹鄉○○段一
八五、一八九、二一Ｏ、二一Ｏ之六、二一Ｏ之七、二一Ｏ之八
、二一Ｏ之九、二一Ｏ之一Ｏ、二一Ｏ之一一、二一Ｏ之一二、
二一Ｏ之一三、二一Ｏ之一四、二一Ｏ之一五、二一Ｏ之一六、
二一Ｏ之一七、二一Ｏ之一八、二一Ｏ之一九、二一Ｏ之二Ｏ、
二一二、二一二之三、二一二之一Ｏ地號等二十一筆土地應有部
分辦理繼承登記。
被告詹寶珠、鄭詹秀含、詹貴燈、詹美慧應就被繼承人詹益盛所
遺前項二十一筆土地應有部分辦理繼承登記。
被告詹文龍、詹文卿、詹立偉、詹純雅、詹鴻程應就被繼承人詹
阿玉所遺本判決第一項二十一筆土地應有部分辦理繼承登記。
兩造共有如主文第一項二十一筆土地准予分割，其分割方法如附
圖所示。
原告其餘之訴駁回。
訴訟費用由兩造依附表三所示比例負擔。
    事實及理由
壹、程序方面：
    被告詹文龍、許瑜真、詹益昌、詹前敏、呂傳三、呂尚駿、
    呂永建、呂油桔、呂麗春、王映月經合法通知，未於言詞辯
    論期日到場；被告詹前慶、詹前穆、詹美娥、王信富、王秋
    桂、王雪嵐、王春梅、王春花經合法通知，未於最後言詞辯
    論期日到場，核無民事訴訟法第386 條各款所列情形，爰依
    原告之聲請，由其一造辯論判決。
貳、實體方面：
一、原告主張：
    (一)坐落於桃園縣蘆竹鄉○○段185 、189 、210 、210-6 、
      210-7、210-8 、210-9 、210-10、210-11、210-12、210
      -13、210-14、210-15、210-16、210-17、210-18、210-1
      9 、210-20、212 、212-3 、212-10地號等21筆土地（下
      稱系爭土地）原為原告與被告詹益長、詹益溪、詹阿玉
      （已死亡）、詹益和、詹前蘆、詹前同、詹濬維、詹益盛
      （已死亡）、許瑜真、詹前慶、詹進財（已死亡）等所共
      有，其中共有人詹益盛、詹進財及詹阿玉分別於民國（
      下同）67年9 月30日、71年11月12日、100 年3 月30日死
      亡，被告詹益昌、詹前穆、詹前敏、詹美娥、呂傳三、呂
      尚駿、呂永建、呂油桔、呂麗春、王信富、王秋桂、王雪
      嵐、王映月、王春梅、王春花等15人（下稱詹益昌等15人
      ）為共有人詹進財之繼承人；被告詹寶珠、鄭詹秀含、詹
      貴燈、詹美慧等4 人（下稱詹寶珠等4 人）為共有人詹益
      盛之繼承人；被告詹文龍、詹文卿、詹立偉、詹純雅、詹
      鴻程等5 人（下稱詹文龍等5 人）則為共有人詹阿玉之
      繼承人，渠等未向法院聲明拋棄繼承，亦未就其被繼承人
      系爭土地應有部分辦理繼承登記。原告自得於提起本院分
      割共有物訴訟時，併請求被告詹益昌等15人應就被繼承人
      詹進財系爭土地應有部分，被告詹寶珠等4 人應就被繼承
      人詹益盛系爭土地應有部分，被告詹文龍等5 人應就被繼
      承人詹阿玉系爭土地應有部分辦理公同共有繼承登記。
    (二)系爭土地地目均為田，係蘆竹（大竹地區）都市計畫之農
      業區，有土地使用分區可稽，非屬農業發展條例第3 條第
      11 款 規定之耕地，且無不能分割之情事存在，原告依民
      法第823 條第1 項規定起訴請求裁判分割，核屬於法有據
      。兩造共有之系爭土地筆數數量頗多，且共有人人數亦眾
      多，協商不易，況部分被告對本件共有物分割訴訟不聞不
      問，另系爭210-17地號土地因屬私設道路，應由實際使用
      者取得，是為全體共有人之利益或部分共有人使用之必要
      ，依民法第824 條第3 項規定，自得就共有物之一部分仍
      維持共有，爰請求裁判分割如附圖分割方案。
    (三)系爭土地經原物分割後，被告詹阿暖短少376.5 平方公尺
      ，詹阿玉之繼承人各多47平方公尺，被告詹立偉、詹純
      雅、詹鴻程各多16平方公尺，依法雖應予以補償始為公平
      ，然系爭土地分割前被告詹阿暖登記權利範圍換算面積多
      出376.5 平方公尺，此部分應屬詹阿玉之繼承人短少部
      分，故分割後被告詹阿暖雖短少376.5 平方公尺，而詹
      阿玉之繼承人多出376.5 平方公尺，實際上為被告詹阿暖
      原屬詹阿玉之繼承人之土地返還，雙方並無找補問題。
      另債務人即訴外人詹焰雄曾將其所有系爭21筆土地所有權
      應有部分（嗣移轉為被告許瑜真所有）設定本金最高限額
      新台幣（下同）240 萬元之抵押權予受告知人江宥憑，目
      前亦設定於被告許瑜真應有部分上，有土地登記謄本可稽
      ，且江宥憑亦同意於本件分割後將其抵押權移轉於被告許
      瑜真所分得之土地，自應將江宥憑之抵押權移至被告許瑜
      真於分割後所取得之土地。
    (四)爰聲明求為判決：1.被告詹益昌等15人應就被繼承人詹進
      財所有系爭土地辦理繼承登記。2.被告詹寶珠等4 人應就
      被繼承人詹益盛所有系爭土地辦理繼承登記。3.被告詹文
      龍等5 人應就被繼承人詹阿玉所有系爭土地辦理繼承登
      記。4.兩造共有系爭土地准予合併分割，並以原物分配予
      兩造，其分割方法如附圖（即桃園縣蘆竹地政事務所100
      年10月26日發文土地複丈成果圖）所示。5.受告知訴訟人
      江宥憑就抵押義務人詹焰雄原所有（現為被告許諭真所有
      ）系爭土地之應有部分，由桃園縣桃園地政事務所於98年
      9 月25日以98年蘆資字第175530號所登記，擔保債權總金
      額240 萬元之抵押權，於本件裁判分割後，移存於被告許
      瑜真受分配取得之系爭210-11地號土地上等語。
二、被告詹文龍、許瑜真、詹益昌、詹前敏、呂傳三、呂尚駿、
    呂永建、呂油桔、呂麗春、王映月經合法通知，未於言詞辯
    論期日到場，亦未提出書狀作何聲明或陳述；其餘被告對於
    原告所提分割方案均表示無意見。
三、本院之判斷：
    (一)按公同共有關係終止後，依民法第830 條第1 項之規定，
      公同關係歸於消滅，如同時就公同共有物予以分割，轉化
      為分別共有，乃屬物權內容之變更，此項因法律行為而生
      之變更，依民法第758 條規定，須經登記始生效力。又按
      分割共有物既對於物之權利有所變動，即屬處分行為之一
      種，凡因繼承於登記前已取得不動產物權者，其取得雖受
      法律之保護，不以其未經繼承登記而否認其權利，但繼承
      人如欲分割其因繼承而取得公同共有之遺產，因屬於處分
      行為，依民法第759 條規定，自非先經繼承登記，不得為
      之。系爭土地之共有人詹阿玉、詹進財、詹益盛均已死
      亡，其繼承人迄未辦理土地繼承登記，有戶籍謄本、繼承
      系統表、土地登記簿謄本在卷足憑（卷一第27-154頁、第
      202- 207頁，卷二第114-129 頁、卷二第236-267 頁），
      是原告訴之聲明第1 項至第3 項請求被告詹益昌等15人應
      就系爭土地共有人詹進財應有部分辦理繼承登記；被告詹
      寶珠等4 人應就系爭土地共有人詹益盛應有部分辦理繼承
      登記；被告詹文龍等5 人應就系爭土地共有人詹阿玉應
      有部分辦理繼承登記，經核均無不合，應予准許。
    (二)次按，各共有人，得隨時請求分割共有物。但因物之使用
      目的不能分割或契約訂有不分割之期限者，不在此限，民
      法第823 條第1 項定有明文。原告主張兩造為系爭土地共
      有人（各共有人及應有部分詳如附表一），系爭土地地目
      均為田，並位於桃園縣蘆竹（大竹地區）都市計劃之農業
      區，依物之使用目的並非無法分割，且共有人間並無不得
      分割之約定，業經提出土地登記簿謄本（卷一第27-152頁
      ）、桃園縣政府城鄉發展局都市計畫土地使用分區（或公
      共設施用地）證明書（卷一第155 頁）為證，且為被告所
      不爭，自堪信為真實，從而，原告訴請分割系爭土地，依
      法即無不合。
    (三)次按，共有人相同之數不動產，除法令另有規定外，共有
      人得請求合併分割，民法第824 條第5 項定有明文。兩造
      均為系爭土地共有人，原告自得請求就系爭數筆土地進行
      合併分割。再按，共有物之分割，依共有人協議之方法行
      之；分割之方法不能協議決定，或於協議決定後因消滅時
      效完成經共有人拒絕履行者，法院得因任何共有人之請求
      ，命為下列之分配：一、以原物分配於各共有人。但各共
      有人均受原物之分配顯有困難者，得將原物分配於部分共
      有人；以原物為分配時，因共有人之利益或其他必要情形
      ，得就共有物之一部分仍維持共有，復為民法第824 條第
      1 項、第2 項第1 款、第4 項所明定。依原告所提如附圖
      所示分割方案，除編號2 、5 、15、16、16-1等部分維持
      共有人共有外，其餘部分均分歸共有人中之一人單獨取得
      。上述維持共有部分，係因共有人詹益盛、詹進財、詹溫
      阿玉先後死亡，其繼承人迄未辦理繼承登記，而其繼承人
      無人對於上述分割後部分之土地維持共有表示異見，是維
      持共有並無不利該部分共有人之情事，為尊重渠等之意願
      ，本院認無必要強行分割為單獨所有，俾預留日後另為協
      議之可能性。
    (四)次查，系爭土地分割前，系爭土地各共有人之應有部分及
      面積分別如附表一所示，但因系爭土地分割前，被告詹阿
      暖登記權利範圍換算面積多獲得376.5 平方公尺，致被告
      詹益溪及詹阿玉之繼承人分得部分出現短少。為此，被
      告詹阿暖已同意於本次分割時，併將原溢得部分土地面積
      ，歸還詹益溪及詹阿玉之繼承人等，有被告詹阿暖出具
      之同意書在卷足證（卷二第233 頁），復經詹阿暖之訴訟
      代理人詹文卿到庭確認屬實（卷二第232 頁），故本院依
      渠等同意調整之面積（如附表二），並依原告所提方案裁
      判分割如附圖所示。
    (五)按共有人自共有物分割之效力發生時起，取得分得部分之
      所有權；應有部分抵押權人經共有人告知訴訟而未參加訴
      訟者，權利移存於抵押人或出質人所分得之部分，民法第
      824 條之1 第1 項、第2 項第3 款定有明文。經查，受告
      知訴訟人江宥憑為系爭土地被告許瑜真應有部分之抵押權
      人，有相關土地登記簿謄本可稽，而本院已依法對其告知
      訴訟，惟未據其參加訴訟，有本院送達證書在卷足憑（卷
      二第219 頁），依民法第824 條第2 項第3 款規定，於本
      件分割共有物裁判確定後，毋待於法院之裁判，其抵押權
      即當然發生移存於共有人許瑜真分得系爭210-11地號土地
      之法律效果，原告訴之聲明第5 項難認具有訴之利益，應
      予駁回。
四、本件判決之基礎事實已臻明確，兩造其餘攻擊防禦方法及舉
    證，核與判決無影響，毋庸一一論列，併此敘明。
五、據上論斷，本件原告之訴為一部有理由，一部無理由，應依
    民事訴訟法第385 條第1 項、第79條、第85條第1 項但書、
    第2項，判決如主文。
中    華    民    國   100    年    12    月    15    日
                  民事第一庭    法  官  邱璿如
以上正本係照原本作成
如對本判決上訴，須於判決送達後20日內向本院提出上訴狀。
如委任律師提起上訴者，應一併繳納上訴審裁判費。
中    華    民    國   100    年    12    月    15    日
                                書記官  利冠蔚
附表一（分割前）：
 ┌───┬───┬─────┬────┬────────────────┐
 │共有人│地號  │應有部分  │所佔土地│備註                            │
 │      │      │          │面積    │                                │
 ├───┼───┼─────┼────┼────────────────┤
 │詹進財│185   │144 分之12│10.08 ㎡│由詹益昌等15人共同繼承。        │
 │      │189   │          │178.25㎡│                                │
 │      │212-3 │          │18.58 ㎡│左列土地總面積合計2621.21 ㎡。  │
 │      ├───┼─────┼────┤                                │
 │      │210   │230220分之│173.65㎡│                                │
 │      │210-6 │18769     │242.54㎡│                                │
 │      │210-7 │          │224.52㎡│                                │
 │      │210-8 │          │196.89㎡│                                │
 │      │210-9 │          │49.24 ㎡│                                │
 │      │210-10│          │49.24 ㎡│                                │
 │      │210-11│          │49.24 ㎡│                                │
 │      │210-12│          │49.24 ㎡│                                │
 │      │210-13│          │51.52 ㎡│                                │
 │      │210-14│          │25.76 ㎡│                                │
 │      │210-15│          │25.76 ㎡│                                │
 │      │210-16│          │51.52 ㎡│                                │
 │      │210-17│          │97.18 ㎡│                                │
 │      │210-18│          │196.80㎡│                                │
 │      │210-19│          │196.89㎡│                                │
 │      │210-20│          │196.89㎡│                                │
 │      ├───┼─────┼────┤                                │
 │      │212   │644900分之│247.92㎡│                                │
 │      │212-10│53742     │289.50㎡│                                │
 ├───┼───┼─────┼────┼────────────────┤
 │詹益盛│185   │144 分之4 │3.36㎡  │由詹寶珠等4 人共同繼承。        │
 │      │189   │          │59.42 ㎡│                                │
 │      │212-3 │          │6.19㎡  │左列土地總面積合計685.46㎡。    │
 │      ├───┼─────┼────┤                                │
 │      │210   │230220分之│46.83 ㎡│                                │
 │      │210-6 │5062      │65.41 ㎡│                                │
 │      │210-7 │          │60.55 ㎡│                                │
 │      │210-8 │          │53.10 ㎡│                                │
 │      │210-9 │          │13.28 ㎡│                                │
 │      │210-10│          │13.28 ㎡│                                │
 │      │210-11│          │13.28 ㎡│                                │
 │      │210-12│          │13.28 ㎡│                                │
 │      │210-13│          │13.90 ㎡│                                │
 │      │210-14│          │6.95㎡  │                                │
 │      │210-15│          │6.95㎡  │                                │
 │      │210-16│          │13.90 ㎡│                                │
 │      │210-17│          │26.21 ㎡│                                │
 │      │210-18│          │53.08 ㎡│                                │
 │      │210-19│          │53.10 ㎡│                                │
 │      │210-20│          │53.10 ㎡│                                │
 │      ├───┼─────┼────┤                                │
 │      │212   │644900分之│50.88 ㎡│                                │
 │      │212-10│11029     │59.41 ㎡│                                │
 ├───┼───┼─────┼────┼────────────────┤
 │詹益溪│185   │144分之12 │10.08 ㎡│左列土地總面積合計2787.5㎡。    │
 │      │189   │          │178.25㎡│                                │
 │      │212-3 │          │18.58 ㎡│                                │
 │      ├───┼─────┼────┤                                │
 │      │210   │230220分之│189.04㎡│                                │
 │      │210-6 │20432     │264.03㎡│                                │
 │      │210-7 │          │244.42㎡│                                │
 │      │210-8 │          │214.33㎡│                                │
 │      │210-9 │          │53.60 ㎡│                                │
 │      │210-10│          │53.60 ㎡│                                │
 │      │210-11│          │53.60 ㎡│                                │
 │      │210-12│          │53.60 ㎡│                                │
 │      │210-13│          │56.09 ㎡│                                │
 │      │210-14│          │28.04 ㎡│                                │
 │      │210-15│          │28.04 ㎡│                                │
 │      │210-16│          │56.09 ㎡│                                │
 │      │210-17│          │105.79㎡│                                │
 │      │210-18│          │214.24㎡│                                │
 │      │210-19│          │214.33㎡│                                │
 │      │210-20│          │214.33㎡│                                │
 │      ├───┼─────┼────┤                                │
 │      │212 21│644900分之│247.92㎡│                                │
 │      │2-10  │53742     │289.50㎡│                                │
 ├───┼───┼─────┼────┼────────────────┤
 │詹益長│185   │144分之36 │30.25 ㎡│左列土地總面積合計7863.91 ㎡。  │
 │      │189   │          │534.75㎡│                                │
 │      │212-3 │          │55.75 ㎡│                                │
 │      ├───┼─────┼────┤                                │
 │      │210   │230220分之│520.97㎡│                                │
 │      │210-6 │56309     │727.65㎡│                                │
 │      │210-7 │          │673.59㎡│                                │
 │      │210-8 │          │590.68㎡│                                │
 │      │210-9 │          │147.73㎡│                                │
 │      │210-10│          │147.73㎡│                                │
 │      │210-11│          │147.73㎡│                                │
 │      │210-12│          │147.73㎡│                                │
 │      │210-13│          │154.58㎡│                                │
 │      │210-14│          │77.29 ㎡│                                │
 │      │210-15│          │77.29 ㎡│                                │
 │      │210-16│          │154.58㎡│                                │
 │      │210-17│          │291.55㎡│                                │
 │      │210-18│          │590.43㎡│                                │
 │      │210-19│          │590.68㎡│                                │
 │      │210-20│          │590.68㎡│                                │
 │      ├───┼─────┼────┤                                │
 │      │212 21│644900分之│743.76㎡│                                │
 │      │2-10  │161227    │868.51㎡│                                │
 ├───┼───┼─────┼────┼────────────────┤
 │詹益和│185   │144分之12 │10.08 ㎡│左列土地總面積合計2621.21 ㎡。  │
 │      │189   │          │178.25㎡│                                │
 │      │212-3 │          │18.58 ㎡│                                │
 │      ├───┼─────┼────┤                                │
 │      │210   │230220分之│173.65㎡│                                │
 │      │210-6 │18769     │242.54㎡│                                │
 │      │210-7 │          │224.52㎡│                                │
 │      │210-8 │          │196.89㎡│                                │
 │      │210-9 │          │49.24 ㎡│                                │
 │      │210-10│          │49.24 ㎡│                                │
 │      │210-11│          │49.24 ㎡│                                │
 │      │210-12│          │49.24 ㎡│                                │
 │      │210-13│          │51.52 ㎡│                                │
 │      │210-14│          │25.76 ㎡│                                │
 │      │210-15│          │25.76 ㎡│                                │
 │      │210-16│          │51.52 ㎡│                                │
 │      │210-17│          │97.18 ㎡│                                │
 │      │210-18│          │196.80㎡│                                │
 │      │210-19│          │196.89㎡│                                │
 │      │210-20│          │196.89㎡│                                │
 │      ├───┼─────┼────┤                                │
 │      │212   │644900分之│247.92㎡│                                │
 │      │212-10│53742     │289.50㎡│                                │
 ├───┼───┼─────┼────┼────────────────┤
 │詹阿│185   │48分之1   │2.52㎡  │由詹文龍等5 人共同繼承。        │
 │玉    │189   │          │44.56 ㎡│                                │
 │      │212-3 │          │4.65㎡  │左列土地總面積合計696.86㎡。    │
 │      ├───┼─────┼────┤                                │
 │      │210   │230220分之│47.26 ㎡│                                │
 │      │210-6 │5108      │66.01 ㎡│                                │
 │      │210-7 │          │61.10 ㎡│                                │
 │      │210-8 │          │53.58 ㎡│                                │
 │      │210-9 │          │13.40 ㎡│                                │
 │      │210-10│          │13.40 ㎡│                                │
 │      │210-11│          │13.40 ㎡│                                │
 │      │210-12│          │13.40 ㎡│                                │
 │      │210-13│          │14.02 ㎡│                                │
 │      │210-14│          │7.01㎡  │                                │
 │      │210-15│          │7.01㎡  │                                │
 │      │210-16│          │14.02 ㎡│                                │
 │      │210-17│          │26.45 ㎡│                                │
 │      │210-18│          │53.56 ㎡│                                │
 │      │210-19│          │53.58 ㎡│                                │
 │      │210-20│          │53.58 ㎡│                                │
 │      ├───┼─────┼────┤                                │
 │      │212   │644900分之│61.98 ㎡│                                │
 │      │212-10│13435     │72.37 ㎡│                                │
 ├───┼───┼─────┼────┼────────────────┤
 │詹文龍│185   │48分之1   │2.52㎡  │左列土地總面積合計696.86㎡。    │
 │      │189   │          │44.56 ㎡│                                │
 │      │212-3 │          │4.65㎡  │                                │
 │      ├───┼─────┼────┤                                │
 │      │210   │230220分之│47.26 ㎡│                                │
 │      │210-6 │5108      │66.01 ㎡│                                │
 │      │210-7 │          │61.10 ㎡│                                │
 │      │210-8 │          │53.58 ㎡│                                │
 │      │210-9 │          │13.40 ㎡│                                │
 │      │210-10│          │13.40 ㎡│                                │
 │      │210-11│          │13.40 ㎡│                                │
 │      │210-12│          │13.40 ㎡│                                │
 │      │210-13│          │14.02 ㎡│                                │
 │      │210-14│          │7.01㎡  │                                │
 │      │210-15│          │7.01㎡  │                                │
 │      │210-16│          │14.02 ㎡│                                │
 │      │210-17│          │26.45 ㎡│                                │
 │      │210-18│          │53.56 ㎡│                                │
 │      │210-19│          │53.58 ㎡│                                │
 │      │210-20│          │53.58 ㎡│                                │
 │      ├───┼─────┼────┤                                │
 │      │212   │644900分之│61.98 ㎡│                                │
 │      │212-10│13435     │72.37 ㎡│                                │
 ├───┼───┼─────┼────┼────────────────┤
 │詹文卿│185   │48分之1   │2.52㎡  │左列土地總面積合計696.86㎡。    │
 │      │189   │          │44.56 ㎡│                                │
 │      │212-3 │          │4.65㎡  │                                │
 │      ├───┼─────┼────┤                                │
 │      │210   │230220分之│47.26 ㎡│                                │
 │      │210-6 │5108      │66.01 ㎡│                                │
 │      │210-7 │          │61.10 ㎡│                                │
 │      │210-8 │          │53.58 ㎡│                                │
 │      │210-9 │          │13.40 ㎡│                                │
 │      │210-10│          │13.40 ㎡│                                │
 │      │210-11│          │13.40 ㎡│                                │
 │      │210-12│          │13.40 ㎡│                                │
 │      │210-13│          │14.02 ㎡│                                │
 │      │210-14│          │7.01㎡  │                                │
 │      │210-15│          │7.01㎡  │                                │
 │      │210-16│          │14.02 ㎡│                                │
 │      │210-17│          │26.45 ㎡│                                │
 │      │210-18│          │53.56 ㎡│                                │
 │      │210-19│          │53.58 ㎡│                                │
 │      │210-20│          │53.58 ㎡│                                │
 │      ├───┼─────┼────┤                                │
 │      │212   │644900分之│61.98 ㎡│                                │
 │      │212-10│13435     │72.37 ㎡│                                │
 ├───┼───┼─────┼────┼────────────────┤
 │詹貴燈│185   │144分之4  │3.36㎡  │左列土地總面積合計685.46㎡。    │
 │      │189   │          │59.42 ㎡│                                │
 │      │212-3 │          │6.19㎡  │                                │
 │      ├───┼─────┼────┤                                │
 │      │210   │230220分之│46.83 ㎡│                                │
 │      │210-6 │5062      │65.41 ㎡│                                │
 │      │210-7 │          │60.55 ㎡│                                │
 │      │210-8 │          │53.10 ㎡│                                │
 │      │210-9 │          │13.28 ㎡│                                │
 │      │210-10│          │13.28 ㎡│                                │
 │      │210-11│          │13.28 ㎡│                                │
 │      │210-12│          │13.28 ㎡│                                │
 │      │210-13│          │13.90 ㎡│                                │
 │      │210-14│          │6.95㎡  │                                │
 │      │210-15│          │6.95㎡  │                                │
 │      │210-16│          │13.90 ㎡│                                │
 │      │210-17│          │26.21 ㎡│                                │
 │      │210-18│          │53.08 ㎡│                                │
 │      │210-19│          │53.10 ㎡│                                │
 │      │210-20│          │53.10 ㎡│                                │
 │      ├───┼─────┼────┤                                │
 │      │212   │644900分之│50.88 ㎡│                                │
 │      │212-10│11029     │59.41 ㎡│                                │
 ├───┼───┼─────┼────┼────────────────┤
 │詹立偉│185   │144分之1  │0.84㎡  │左列土地總面積合計232.34㎡。    │
 │      │189   │          │14.85 ㎡│                                │
 │      │212-3 │          │1.55㎡  │                                │
 │      ├───┼─────┼────┤                                │
 │      │210   │230220分之│15.76 ㎡│                                │
 │      │210-6 │1703      │22.01 ㎡│                                │
 │      │210-7 │          │20.37 ㎡│                                │
 │      │210-8 │          │17.86 ㎡│                                │
 │      │210-9 │          │4.47㎡  │                                │
 │      │210-10│          │4.47㎡  │                                │
 │      │210-11│          │4.47㎡  │                                │
 │      │210-12│          │4.47㎡  │                                │
 │      │210-13│          │4.68㎡  │                                │
 │      │210-14│          │2.34㎡  │                                │
 │      │210-15│          │2.34㎡  │                                │
 │      │210-16│          │4.68㎡  │                                │
 │      │210-17│          │8.82㎡  │                                │
 │      │210-18│          │17.86 ㎡│                                │
 │      │210-19│          │17.86 ㎡│                                │
 │      │210-20│          │17.86 ㎡│                                │
 │      ├───┼─────┼────┤                                │
 │      │212   │644900分之│20.66 ㎡│                                │
 │      │212-10│4478      │24.12 ㎡│                                │
 ├───┼───┼─────┼────┼────────────────┤
 │詹純雅│185   │144分之1  │0.84㎡  │左列土地總面積合計232.34㎡。    │
 │      │189   │          │14.85 ㎡│                                │
 │      │212-3 │          │1.55㎡  │                                │
 │      ├───┼─────┼────┤                                │
 │      │210   │230220分之│15.76 ㎡│                                │
 │      │210-6 │1703      │22.01 ㎡│                                │
 │      │210-7 │          │20.37 ㎡│                                │
 │      │210-8 │          │17.86 ㎡│                                │
 │      │210-9 │          │4.47㎡  │                                │
 │      │210-10│          │4.47㎡  │                                │
 │      │210-11│          │4.47㎡  │                                │
 │      │210-12│          │4.47㎡  │                                │
 │      │210-13│          │4.68㎡  │                                │
 │      │210-14│          │2.34㎡  │                                │
 │      │210-15│          │2.34㎡  │                                │
 │      │210-16│          │4.68㎡  │                                │
 │      │210-17│          │8.82㎡  │                                │
 │      │210-18│          │17.86 ㎡│                                │
 │      │210-19│          │17.86 ㎡│                                │
 │      │210-20│          │17.86 ㎡│                                │
 │      ├───┼─────┼────┤                                │
 │      │212   │644900分之│20.66 ㎡│                                │
 │      │212-10│4478      │24.12 ㎡│                                │
 ├───┼───┼─────┼────┼────────────────┤
 │詹鴻程│185   │144分之1  │0.84㎡  │左列土地總面積合計232.34㎡。    │
 │      │189   │          │14.85 ㎡│                                │
 │      │212-3 │          │1.55㎡  │                                │
 │      ├───┼─────┼────┤                                │
 │      │210   │230220分之│15.76 ㎡│                                │
 │      │210-6 │1703      │22.01 ㎡│                                │
 │      │210-7 │          │20.37 ㎡│                                │
 │      │210-8 │          │17.86 ㎡│                                │
 │      │210-9 │          │4.47㎡  │                                │
 │      │210-10│          │4.47㎡  │                                │
 │      │210-11│          │4.47㎡  │                                │
 │      │210-12│          │4.47㎡  │                                │
 │      │210-13│          │4.68㎡  │                                │
 │      │210-14│          │2.34㎡  │                                │
 │      │210-15│          │2.34㎡  │                                │
 │      │210-16│          │4.68㎡  │                                │
 │      │210-17│          │8.82㎡  │                                │
 │      │210-18│          │17.86 ㎡│                                │
 │      │210-19│          │17.86 ㎡│                                │
 │      │210-20│          │17.86 ㎡│                                │
 │      ├───┼─────┼────┤                                │
 │      │212   │644900分之│20.66 ㎡│                                │
 │      │212-10│4478      │24.12 ㎡│                                │
 ├───┼───┼─────┼────┼────────────────┤
 │詹前金│185   │48分之1   │2.52㎡  │左列土地總面積合計655.28㎡。    │
 │      │189   │          │44.56 ㎡│                                │
 │      │212-3 │          │4.65㎡  │                                │
 │      ├───┼─────┼────┤                                │
 │      │210   │230220分之│43.41 ㎡│                                │
 │      │210-6 │4692      │60.63 ㎡│                                │
 │      │210-7 │          │56.13 ㎡│                                │
 │      │210-8 │          │49.22 ㎡│                                │
 │      │210-9 │          │12.31 ㎡│                                │
 │      │210-10│          │12.31 ㎡│                                │
 │      │210-11│          │12.31 ㎡│                                │
 │      │210-12│          │12.31 ㎡│                                │
 │      │210-13│          │12.88 ㎡│                                │
 │      │210-14│          │6.44㎡  │                                │
 │      │210-15│          │6.44㎡  │                                │
 │      │210-16│          │12.88 ㎡│                                │
 │      │210-17│          │24.29 ㎡│                                │
 │      │210-18│          │49.20 ㎡│                                │
 │      │210-19│          │49.22 ㎡│                                │
 │      │210-20│          │49.22 ㎡│                                │
 │      ├───┼─────┼────┤                                │
 │      │212   │644900分之│61.98 ㎡│                                │
 │      │212-10│13435     │72.37 ㎡│                                │
 ├───┼───┼─────┼────┼────────────────┤
 │詹前蘆│185   │48分之1   │2.52㎡  │左列土地總面積合計655.28㎡。    │
 │      │189   │          │44.56 ㎡│                                │
 │      │212-3 │          │4.65㎡  │                                │
 │      ├───┼─────┼────┤                                │
 │      │210   │230220分之│43.41 ㎡│                                │
 │      │210-6 │4692      │60.63 ㎡│                                │
 │      │210-7 │          │56.13 ㎡│                                │
 │      │210-8 │          │49.22 ㎡│                                │
 │      │210-9 │          │12.31 ㎡│                                │
 │      │210-10│          │12.31 ㎡│                                │
 │      │210-11│          │12.31 ㎡│                                │
 │      │210-12│          │12.31 ㎡│                                │
 │      │210-13│          │12.88 ㎡│                                │
 │      │210-14│          │6.44㎡  │                                │
 │      │210-15│          │6.44㎡  │                                │
 │      │210-16│          │12.88 ㎡│                                │
 │      │210-17│          │24.29 ㎡│                                │
 │      │210-18│          │49.20 ㎡│                                │
 │      │210-19│          │49.22 ㎡│                                │
 │      │210-20│          │49.22 ㎡│                                │
 │      ├───┼─────┼────┤                                │
 │      │212   │644900分之│61.98 ㎡│                                │
 │      │212-10│13435     │72.37 ㎡│                                │
 ├───┼───┼─────┼────┼────────────────┤
 │詹前慶│185   │48分之1   │2.52㎡  │左列土地總面積合計655.28㎡。    │
 │      │189   │          │44.56 ㎡│                                │
 │      │212-3 │          │4.65㎡  │                                │
 │      ├───┼─────┼────┤                                │
 │      │210   │230220分之│43.41 ㎡│                                │
 │      │210-6 │4692      │60.63 ㎡│                                │
 │      │210-7 │          │56.13 ㎡│                                │
 │      │210-8 │          │49.22 ㎡│                                │
 │      │210-9 │          │12.31 ㎡│                                │
 │      │210-10│          │12.31 ㎡│                                │
 │      │210-11│          │12.31 ㎡│                                │
 │      │210-12│          │12.31 ㎡│                                │
 │      │210-13│          │12.88 ㎡│                                │
 │      │210-14│          │6.44㎡  │                                │
 │      │210-15│          │6.44㎡  │                                │
 │      │210-16│          │12.88 ㎡│                                │
 │      │210-17│          │24.29 ㎡│                                │
 │      │210-18│          │49.20 ㎡│                                │
 │      │210-19│          │49.22 ㎡│                                │
 │      │210-20│          │49.22 ㎡│                                │
 │      ├───┼─────┼────┤                                │
 │      │212   │644900分之│61.98 ㎡│                                │
 │      │212-10│13435     │72.37 ㎡│                                │
 ├───┼───┼─────┼────┼────────────────┤
 │詹前同│185   │144 分之12│10.08 ㎡│左列土地總面積合計2621.21 ㎡。  │
 │      │189   │          │178.25㎡│                                │
 │      │212-3 │          │18.58 ㎡│                                │
 │      ├───┼─────┼────┤                                │
 │      │210   │230220分之│173.65㎡│                                │
 │      │210-6 │18769     │242.54㎡│                                │
 │      │210-7 │          │224.52㎡│                                │
 │      │210-8 │          │196.89㎡│                                │
 │      │210-9 │          │49.24 ㎡│                                │
 │      │210-10│          │49.24 ㎡│                                │
 │      │210-11│          │49.24 ㎡│                                │
 │      │210-12│          │49.24 ㎡│                                │
 │      │210-13│          │51.52 ㎡│                                │
 │      │210-14│          │25.76 ㎡│                                │
 │      │210-15│          │25.76 ㎡│                                │
 │      │210-16│          │51.52 ㎡│                                │
 │      │210-17│          │97.18 ㎡│                                │
 │      │210-18│          │196.80㎡│                                │
 │      │210-19│          │196.89㎡│                                │
 │      │210-20│          │196.89㎡│                                │
 │      ├───┼─────┼────┤                                │
 │      │212   │644900分之│247.92㎡│                                │
 │      │212-10│53742     │289.50㎡│                                │
 ├───┼───┼─────┼────┼────────────────┤
 │詹寶珠│185   │144分之4  │3.36㎡  │左列土地總面積合計685.46㎡。    │
 │      │189   │          │59.42 ㎡│                                │
 │      │212-3 │          │6.19㎡  │                                │
 │      ├───┼─────┼────┤                                │
 │      │210   │230220分之│46.83 ㎡│                                │
 │      │210-6 │5062      │65.41 ㎡│                                │
 │      │210-7 │          │60.55 ㎡│                                │
 │      │210-8 │          │53.10 ㎡│                                │
 │      │210-9 │          │13.28 ㎡│                                │
 │      │210-10│          │13.28 ㎡│                                │
 │      │210-11│          │13.28 ㎡│                                │
 │      │210-12│          │13.28 ㎡│                                │
 │      │210-13│          │13.90 ㎡│                                │
 │      │210-14│          │6.95㎡  │                                │
 │      │210-15│          │6.95㎡  │                                │
 │      │210-16│          │13.90 ㎡│                                │
 │      │210-17│          │26.21 ㎡│                                │
 │      │210-18│          │53.08 ㎡│                                │
 │      │210-19│          │53.10 ㎡│                                │
 │      │210-20│          │53.10 ㎡│                                │
 │      ├───┼─────┼────┤                                │
 │      │212   │644900分之│50.88 ㎡│                                │
 │      │212-10│11029     │59.41 ㎡│                                │
 ├───┼───┼─────┼────┼────────────────┤
 │詹阿暖│185   │144分之12 │10.08 ㎡│左列土地總面積合計3352.49 ㎡。  │
 │      │189   │          │178.25㎡│                                │
 │      │212-3 │          │18.58 ㎡│                                │
 │      ├───┼─────┼────┤                                │
 │      │210   │230220分之│222.20㎡│                                │
 │      │210-6 │24016     │310.34㎡│                                │
 │      │210-7 │          │287.29㎡│                                │
 │      │210-8 │          │251.93㎡│                                │
 │      │210-9 │          │63.01 ㎡│                                │
 │      │210-10│          │63.01 ㎡│                                │
 │      │210-11│          │63.01 ㎡│                                │
 │      │210-12│          │63.01 ㎡│                                │
 │      │210-13│          │65.93 ㎡│                                │
 │      │210-14│          │32.96 ㎡│                                │
 │      │210-15│          │32.96 ㎡│                                │
 │      │210-16│          │65.93 ㎡│                                │
 │      │210-17│          │124.35㎡│                                │
 │      │210-18│          │251.82㎡│                                │
 │      │210-19│          │251.93㎡│                                │
 │      │210-20│          │251.93㎡│                                │
 │      ├───┼─────┼────┤                                │
 │      │212   │644900分之│343.20㎡│                                │
 │      │212-10│74397     │400.77㎡│                                │
 ├───┼───┼─────┼────┼────────────────┤
 │詹濬維│185   │144分之12 │10.08 ㎡│左列土地總面積合計2621.21 ㎡。  │
 │      │189   │          │178.25㎡│                                │
 │      │212-3 │          │18.58 ㎡│                                │
 │      ├───┼─────┼────┤                                │
 │      │210   │230220分之│173.65㎡│                                │
 │      │210-6 │18769     │242.54㎡│                                │
 │      │210-7 │          │224.52㎡│                                │
 │      │210-8 │          │196.89㎡│                                │
 │      │210-9 │          │49.24 ㎡│                                │
 │      │210-10│          │49.24 ㎡│                                │
 │      │210-11│          │49.24 ㎡│                                │
 │      │210-12│          │49.24 ㎡│                                │
 │      │210-13│          │51.52 ㎡│                                │
 │      │210-14│          │25.76 ㎡│                                │
 │      │210-15│          │25.76 ㎡│                                │
 │      │210-16│          │51.52 ㎡│                                │
 │      │210-17│          │97.18 ㎡│                                │
 │      │210-18│          │196.80㎡│                                │
 │      │210-19│          │196.89㎡│                                │
 │      │210-20│          │196.89㎡│                                │
 │      ├───┼─────┼────┤                                │
 │      │212   │644900分之│247.92㎡│                                │
 │      │212-10│53742     │289.50㎡│                                │
 ├───┼───┼─────┼────┼────────────────┤
 │許瑜真│185   │48分之1   │2.52㎡  │左列土地總面積合計655.28㎡。    │
 │      │189   │          │44.56 ㎡│                                │
 │      │212-3 │          │4.65㎡  │                                │
 │      ├───┼─────┼────┤                                │
 │      │210   │230220分之│43.41 ㎡│                                │
 │      │210-6 │4692      │60.63 ㎡│                                │
 │      │210-7 │          │56.13 ㎡│                                │
 │      │210-8 │          │49.22 ㎡│                                │
 │      │210-9 │          │12.31 ㎡│                                │
 │      │210-10│          │12.31 ㎡│                                │
 │      │210-11│          │12.31 ㎡│                                │
 │      │210-12│          │12.31 ㎡│                                │
 │      │210-13│          │12.88 ㎡│                                │
 │      │210-14│          │6.44㎡  │                                │
 │      │210-15│          │6.44㎡  │                                │
 │      │210-16│          │12.88 ㎡│                                │
 │      │210-17│          │24.29 ㎡│                                │
 │      │210-18│          │49.20 ㎡│                                │
 │      │210-19│          │49.22 ㎡│                                │
 │      │210-20│          │49.22 ㎡│                                │
 │      ├───┼─────┼────┤                                │
 │      │212   │644900分之│61.98 ㎡│                                │
 │      │212-10│13435     │72.37 ㎡│                                │
 └───┴───┴─────┴────┴────────────────┘
附表二（分割後）：
┌────┬───┬───────┬────┬──────────────┐
│共有人  │地號  │應有部分比例  │面積    │備註                        │
│        │      │              │        │                            │
├────┼───┼───────┼────┼──────────────┤
│詹進財  │210-17│1192分之206   │206㎡   │                            │
│        ├───┼───────┼────┤詹益昌等15人公同共有。      │
│        │210-8 │全部          │2415㎡  │                            │
├────┼───┼───────┼────┼──────────────┤
│詹益盛  │210-17│1192分之54    │54㎡    │                            │
│        ├───┼───────┼────┤詹寶珠等4人公同共有。       │
│        │210-14│全部          │316㎡   │                            │
│        │210-15│全部          │316㎡   │                            │
├────┼───┼───────┼────┼──────────────┤
│詹益溪  │210-7 │全部          │2754㎡  │分割前詹益溪應有部分之土地總│
│        │212-3 │全部          │223㎡   │為2787.5㎡，分割後其取得土地│
│        │      │              │        │面積為2977㎡，多出之189.5 ㎡│
│        │      │              │        │係詹阿暖同意歸還（189.46㎡）│
│        │      │              │        │之部分。                    │
├────┼───┼───────┼────┼──────────────┤
│詹益長  │212-10│全部          │3474㎡  │                            │
│        │210   │全部          │2130㎡  │                            │
│        │189   │全部          │2139㎡  │                            │
│        │185   │全部          │121㎡   │                            │
├────┼───┼───────┼────┼──────────────┤
│詹益和  │210-17│1192分之206   │206㎡   │                            │
│        ├───┼───────┼────┤                            │
│        │210-20│全部          │2415㎡  │                            │
├────┼───┼───────┼────┼──────────────┤
│詹阿玉│212   │12分之3       │743.75㎡│詹文龍等5 人公同共有。      │
│        │      │              │        │分割前詹阿玉應有部分之土地│
│        │      │              │        │面積為696.86㎡，分割後其取得│
│        │      │              │        │土地面積為743.75㎡，增加部分│
│        │      │              │        │係詹阿暖同意歸還部分。      │
├────┼───┼───────┼────┼──────────────┤
│詹文龍  │212   │12分之3       │743.75㎡│分割前詹文龍應有部分之土地總│
│        │      │              │        │面積為696.86㎡，分割後其取得│
│        │      │              │        │土地面積為743.75㎡，增加部分│
│        │      │              │        │係詹阿暖同意歸還部分。      │
├────┼───┼───────┼────┼──────────────┤
│詹文卿  │212   │12分之3       │743.75㎡│分割前詹文卿應有部分之土地總│
│        │      │              │        │面積為696.86㎡，分割後其取得│
│        │      │              │        │土地面積為743.75㎡，增加部分│
│        │      │              │        │係詹阿暖同意歸還部分。      │
├────┼───┼───────┼────┼──────────────┤
│詹貴燈  │210-17│1192分之54    │54㎡    │                            │
│        ├───┼───────┼────┤                            │
│        │210-16│全部          │632㎡   │                            │
├────┼───┼───────┼────┼──────────────┤
│詹立偉  │212   │12分之1       │247.92㎡│分割前詹立偉應有部分之土地總│
│        │      │              │        │面積為232.34㎡，分割後其取得│
│        │      │              │        │土地面積為247.92㎡，增加部分│
│        │      │              │        │係詹阿暖同意歸還部分。      │
├────┼───┼───────┼────┼──────────────┤
│詹純雅  │212   │12分之1       │247.92㎡│分割前詹純雅應有部分之土地總│
│        │      │              │        │面積為232.34㎡，分割後其取得│
│        │      │              │        │土地面積為247.92㎡，增加部分│
│        │      │              │        │係詹阿暖同意歸還部分。      │
├────┼───┼───────┼────┼──────────────┤
│詹鴻程  │212   │12分之1       │247.92㎡│分割前詹鴻程應有部分之土地總│
│        │      │              │        │面積為232.34㎡，分割後其取得│
│        │      │              │        │土地面積為247.92㎡，增加部分│
│        │      │              │        │係詹阿暖同意歸還部分。      │
├────┼───┼───────┼────┼──────────────┤
│詹前金  │210-9 │全部          │604㎡   │                            │
│        ├───┼───────┼────┤                            │
│        │210-17│1192分之52    │52㎡    │                            │
├────┼───┼───────┼────┼──────────────┤
│詹前蘆  │210-17│1192分之51    │51㎡    │                            │
│        ├───┼───────┼────┤                            │
│        │210-12│全部          │604㎡   │                            │
├────┼───┼───────┼────┼──────────────┤
│詹前慶  │210-17│1192分之51    │51㎡    │                            │
│        ├───┼───────┼────┤                            │
│        │210-10│全部          │604㎡   │                            │
├────┼───┼───────┼────┼──────────────┤
│詹前同  │210-17│1192分之207   │207㎡   │                            │
│        ├───┼───────┼────┤                            │
│        │210-18│全部          │2414㎡  │                            │
├────┼───┼───────┼────┼──────────────┤
│詹寶珠  │210-17│1192分之54    │54㎡    │                            │
│        ├───┼───────┼────┤                            │
│        │210-13│全部          │632㎡   │                            │
├────┼───┼───────┼────┼──────────────┤
│詹阿暖  │210-6 │全部          │2975㎡  │分割前詹阿暖應有部分之土地總│
│        │      │              │        │面積為3352.49 ㎡，分割後取得│
│        │      │              │        │2975㎡，短少部分係詹阿暖同意│
│        │      │              │        │歸還詹益溪、詹阿玉之繼承人│
│        │      │              │        │部分，該部分與詹阿暖短少應歸│
│        │      │              │        │還面積相符。                │
├────┼───┼───────┼────┼──────────────┤
│詹濬維  │210-17│1192分之206   │206㎡   │                            │
│        ├───┼───────┼────┤                            │
│        │210-19│全部          │2415㎡  │                            │
├────┼───┼───────┼────┼──────────────┤
│許瑜真  │210-17│1192分之51    │51㎡    │                            │
│        ├───┼───────┼────┤                            │
│        │210-11│全部          │604㎡   │                            │
└────┴───┴───────┴────┴──────────────┘
附表三：
┌─────────────────────────────┬──────┐
│當事人                                                    │負擔訴訟費用│
│                                                          │比例        │
├─────────────────────────────┼──────┤
│詹益昌、詹前穆、詹前敏、詹美娥、呂傳三、呂尚駿、呂永建、呂│80/1000     │
│油桔、呂麗春、王信富、王秋桂、王雪嵐、王映月、王春梅、王春│            │
│花等15人連帶負擔                                          │            │
├─────────────────────────────┼──────┤
│詹鄭秀含                                                  │5/1000      │
├─────────────────────────────┼──────┤
│詹美慧                                                    │5/1000      │
├─────────────────────────────┼──────┤
│詹益溪                                                    │100/1000    │
├─────────────────────────────┼──────┤
│詹益長                                                    │250/1000    │
├─────────────────────────────┼──────┤
│詹益和                                                    │80/1000     │
├─────────────────────────────┼──────┤
│詹文龍                                                    │24/1000     │
├─────────────────────────────┼──────┤
│詹文卿                                                    │24/1000     │
├─────────────────────────────┼──────┤
│詹貴燈                                                    │25/1000     │
├─────────────────────────────┼──────┤
│詹立偉                                                    │14/1000     │
├─────────────────────────────┼──────┤
│詹純雅                                                    │14/1000     │
├─────────────────────────────┼──────┤
│詹鴻程                                                    │14/1000     │
├─────────────────────────────┼──────┤
│詹前金                                                    │20/1000     │
├─────────────────────────────┼──────┤
│詹前蘆                                                    │20/1000     │
├─────────────────────────────┼──────┤
│詹前慶                                                    │20/1000     │
├─────────────────────────────┼──────┤
│詹前同                                                    │80/1000     │
├─────────────────────────────┼──────┤
│詹寶珠                                                    │25/1000     │
├─────────────────────────────┼──────┤
│詹阿暖                                                    │100/1000    │
├─────────────────────────────┼──────┤
│詹濬維                                                    │80/1000     │
├─────────────────────────────┼──────┤
│許瑜真                                                    │20/1000     │
└─────────────────────────────┴──────┘